【裁判字號】    89,簡上,8
【裁判日期】    890630
【裁判案由】    竊盜
【裁判全文】
福建金門地方法院刑事判決                            八十九年度簡上字第八號
    上  訴  人  甲○○
   （即 被 告）
右上訴人因犯竊盜案件，不服本院金城簡易庭中華民國八十九年六月三十日八十九年
度城簡字第二四號第一審判決（聲請簡易判決處刑書案號八十八年度偵字第五０五號
）提起上訴，本院判決如 ：
    主  文
原判決撤銷。
甲○○無罪。
    理  由
一、簡易處刑書意旨略以：上訴人即被告甲○○為鄭金海承攬金門縣峰上後峰六號之
    住宅興建工程，完工交屋後，竟因工程尾款未清，竟意圖為自己不法之所有，於
    八十八年十一月六日十四時三十分許，趁鄭金海家中無人，侵入該房屋竊取已屬
    於鄭金海所有之門窗共十四扇（侵入住宅部分未據告訴），嗣於翌日為警查獲，
    被告涉有刑法第三百二十條第一項之竊盜罪嫌等語。
二、訊據上訴人甲○○上訴意旨略以：「伊承攬位於金門縣峰上後峰六號鄭金海之住
    宅興建工程，伊受鄭金海之妻委託，入其屋內為其檢查漏水問題，並發現有些窗
    戶漏裝橡膠防水條，而將其拆下帶回，伊無竊盜之犯行」等語，
（一）按公訴人認被告即上訴人甲○○涉有刑法第三百二十條第一項竊盜罪嫌無非以
      被害人鄭金海及其妻張秀明於偵查中指述稱系爭房屋於八十八年三月即已交屋
      ，並於同年十月已進入居住，且否認門窗有需要修理之瑕疵之證詞，及金門縣
      自來水廠及臺灣電力公司金門營業處函復用水用電紀錄表為憑，惟查：
（二）按犯罪事實，應依證據認定之，無證據不得推定其犯罪事實；又不能證明被告
      犯罪者，應諭知無罪之判決。另刑法第三百二十條第一項之竊盜罪，必須行為
      人於主觀上意圖為自己或他人不法之所有，而於客觀上下手竊取他人之財物，
      二者同時具備，其犯罪構成要件始足相當，此觀前開條文意旨自明。本件被告
      即上訴人於本院庭訊時固不否認於前開時日進入被害人鄭金海位於金門縣峰上
      後峰六號並拿取系爭門窗十四扇，惟辯稱係受被害人之妻張秀明之委託而將系
      爭門窗拿回家整修等詞，被害人鄭金海之妻張秀明經本院隔離訊問稱：「（你
      有何需要上訴人整裝？）門需要換掉，因為原設計為不鏽鋼。（你何時要求上
      訴人換的？）八十八年十月九日之前就講過門需要換新的，因颱風來，屋子會
      漏水」（見九十年一月三十一日審判筆錄），此與上訴人於庭訊時自陳「當時
      他沒有要求我拆窗戶，只是跟我說屋子會漏水，當時因為工人在整修我就進去
      當時是要拆回去裝塑膠條。」互核無訛，顯見上訴人雖於前開時日進入系爭房
      屋內拿取門窗十四扇，其本意應是受被害人之妻張秀明所託而為，再參以上訴
      人與被害人之間尚有民法上承攬關係，此經被害人鄭金海與上訴人於庭訊時陳
      明在卷，上訴人修繕門窗應是契約上履行債務之方式，雖上訴人未告知被害人
      即拿取系爭窗戶，所為方式縱有不當，惟審酌前開條文意旨，尚難謂上訴人於
      拿取該門窗即有不法所有之意圖，綜上，被告於主觀上既係以修繕系爭門窗，
      始拆卸該前開門窗，自難謂上訴人於拆卸該門窗時，在主觀上有何竊盜之不法
      所有意圖，被告所為，核與竊盜罪之犯罪構成要件有間，是被告所辯並無不法
      所有意圖，應堪足採。
三、原審未查，遽為被告有罪之判決，自有未妥，被告上訴意旨指摘原判決不當，為
    有理由，應由本院撤銷改判之。
據上論斷，應依刑事訴訟法第四百五十五條之一第一項、第三項，第三百六十九條第
一項前段、第三百零一條第一項，判決如主文。
本案經檢察官林永義到庭執行職務
中      華      民      國      九十      年      二    月    六     日
                                      福建金門地方法院刑事庭
                                        審判長法  官  朱中和
                                              法  官  陳建勛
                                              法  官  顏淑惠
右正本證明與原本無異。
                                               書記官 許永溪
中      華      民       國      九十      年     二    月    十四    日


司法院資訊處製作；財團法人民間司法改革基金會備份。
